臺灣臺北地方法院行政訴訟裁定
111年度交字第731號
原      告  千寧朝  
被      告  臺北市交通事件裁決所

代  表  人  蘇福智  
上列當事人間交通裁決事件，原告提起行政訴訟，本院裁定如下
：
    主  文
一、原告之訴駁回。
二、訴訟費用新臺幣300元由原告負擔。
    理  由
一、按人民因中央或地方機關之違法行政處分，認為損害其權利
    或法律上利益，經依訴願法提起訴願而不服其決定者，得向
    行政法院提起撤銷訴訟；交通裁決事件訴訟之提起，應以原
    處分機關為被告，逕向管轄之地方法院行政訴訟庭為之，行
    政訴訟法第4條第1項、第237條之3第1項定有明文。又受處
    分人不服第8條或第37條第6項處罰之裁決者，應以原處分機
    關為被告，逕向管轄之地方法院行政訴訟庭提起訴訟；其中
    撤銷訴訟之提起，應於裁決書送達後30日之不變期間為之，
    道路交通管理處罰條例第87條亦有明定。顯見違反道路交通
    管理處罰條例之受處分人提起撤銷訴訟，除免除撤銷訴訟訴
    願前置之程序外，亦須以主管機關所為之裁決，即行政機關
    所為具有行政罰性質之行政處分為程序標的，據以主張裁決
    違法侵害其權利或法律上利益。故交通裁決事件之受處分人
    如對於未經裁決且不具行政處分效果之舉發通知單或函文提
    起撤銷訴訟，其起訴即屬不備合法要件，又不能補正，應依
    行政訴訟法第237條之9第1項準用第236條適用第107條第1項
    第10款裁定駁回之。
二、經查，原告行政訴訟起訴狀上記載交通裁決日期及字號為「
    111年10月27日北市裁申字第1113250810號」，有原告行政
    訴訟起訴狀（見本院卷第15至17頁）在卷可稽，惟上開字號
    為原告對第AW0000000號舉發通知單提出申訴，被告函復原
    告之函文，該函文並說明若原告對該案裁處仍有異議，請原
    告於民國111年12月1日前至被告裁罰櫃檯開立裁決書，有上
    開函文（見本院卷第19至20頁）附卷可參。又上開舉發通知
    單尚未開立裁決書，有本院111年12月6日公務電話紀錄（見
    本院卷第33頁）在卷可按，則原告於111年11月23日提起本
    件行政訴訟時，本件尚未有任何裁罰存在。揆諸首開說明，
    原告向本院提起行政訴訟，請求撤銷不具行政處分裁決效力
    之函文，其起訴自屬不備其他要件而為不合法，且不可補正
    ，應予駁回。
三、依行政訴訟法第237條之9第1項、第236條、第107條第1項第
    10款、第104條，民事訴訟法第95條、第78條，裁定如主文
    。
中　　華　　民　　國　　111 　年　　12　　月　　6 　　日
　　　　　　　　  行政訴訟庭法　官　邱士賓
以上正本係照原本作成。如不服本裁定，應於送達後10日內，以原裁定有違背法令為理由向本院提出抗告狀（須按他造人數附繕本）。
中　　華　　民　　國　　111 　年　　12　　月　　6 　　日
                            書記官  李  欣